【裁判字號】    90,易,646
【裁判日期】    900726
【裁判案由】    贓物
【裁判全文】
臺灣屏東地方法院刑事判決                            九十年度易字第六四六號
    公  訴  人  臺灣屏東地方法院檢察署檢察官
    被      告  丙○○
右列被告因贓物案件，經檢察官提起公訴（九十年度偵字第一一六九號），本院判決
如左：
    主  文
丙○○無罪。
    理  由
一、公訴意旨略以：甲○○（由檢察官另行起訴）於民國（下同）八十九年年中，在
    屏東縣內埔鄉內埔村隴西橋下右側檳榔園，竊取鄔喜鴻所有之檳榔苗約二百株後
    ，而丙○○明知上述檳榔苗係來路不明之贓物，仍於甲○○竊取之後至九十年一
    月七日間某日，在內埔鄉○○村○○路南巷六十一號，以每株新台幣（下同）二
    十元之低價，向甲○○買受上述贓物檳榔苗，因認丙○○涉有刑法第三百四十九
    條第二項之贓物罪嫌。
二、按犯罪事實應依證據認定之，無證據不得推定其犯罪事實，刑事訴訟法第一百五
    十四條定有明文。再者，認定不利於被告之事實，須依積極證據，茍積極證據不
    足為被告不利事實之認定時，即應為有利於被告之認定，更不必有何有利之證據
    ；又，認定犯罪事實所憑之證據，雖不以直接證據為限，間接證據亦包括在內；
    然而無論為直接證據或間接證據，其為訴訟上之證明，須於通常一般人均不致有
    所懷疑，而得以確信其為真實之程度者，始得據為有罪之認定，此有最高法院三
    十年上字第八一六號、七十六年臺上字第四九八六號刑事判例可資參照。
三、本件公訴人認被告涉有故買贓物之犯行，無非以甲○○於其所涉犯之竊盜案件偵
    查中，先坦承其自己有竊上述檳榔苗之行為，繼而結證前開將之售予被告丙○○
    之情節，及證人丁○○○所述被竊檳榔苗之情節等為據。惟訊之被告則堅詞否認
    有公訴人所指之故買贓物犯行，辯稱甲○○固曾向其兜售檳榔苗，但其因對於甲○○所售檳榔苗之來源及品質有質疑，故而未向甲○○購買，但當時甲○○即表
    不悅，並稱被告不上道等語。
四、經查，對於出售上開檳榔苗予被告之過程，證人甲○○先於警訊中陳稱，其於竊
    得上述一百多顆檳榔苗後，係以腳踏車載運，並以每顆檳榔苗十五元之價格售予
    被告，總計得款一千八百元，且該案均係其一人所為，並無共犯等語，此有其警
    訊筆錄可稽，但證人甲○○嗣於偵查中，對於此項交易關係至為重要之單顆檳榔
    苗價格與總金額又改稱，係以每顆二十元之價格售予被告，總計得款四千多元，
    且稱係經由綽號「阿正」之人介紹其售予被告，而於買賣時，被告原本僅出價全
    部二千餘元，但其認為太少，要求被告提高價金為四千餘元，且其係以機車載運
    所竊得之檳榔苗等語（見九十年五月四日偵訊筆錄），綜上可知，證人甲○○對
    於所述出售上述贓物予被告之重要情節顯然多有矛盾，其證詞自難遽採；次查，
    證人甲○○雖曾向被告兜售檳榔苗，但被告並未買受，致甲○○當場即表不悅，
    並稱被告不上道等語，除經被告當庭陳明外，並經證人即東勢村村長乙○○到庭
    結證無誤，故甲○○是否因曾向被告兜售檳榔苗遭拒，致心生怨懟，故而於警訊
    中報復誣陷被告顯非無疑；另證人丁○○○雖於警訊中指陳其檳榔苗遭竊之情節
    ，但此亦僅能證明其確有檳榔苗遭竊之事實，並為甲○○自承曾經行竊之自白之
    佐證，但尚不足以逕以丁○○○之詞認定被告即有故買上述檳榔苗之事實；此外
    ，本案中並未查獲甲○○所竊之檳榔苗，則被告是否果有買受，亦顯有可疑。
五、是公訴人認定被告犯嫌所憑之證據，即未達通常一般人均不致有所懷疑，而得以
    確信其為真實之程度，此外復查無其他積極證據足認被告有何故買贓物犯行，揆
    諸前揭法條及判例，自應為被告無罪之諭知。
據上論斷，應依刑事訴訟法第三百零一條第一項，判決如主文。
中      華      民      國    九十    年    七     月     二十六       日
                                臺灣屏東地方法院刑事第二庭
                                        法  官   莊鎮遠
右判決正本證明與原本無異。
對於本判決如有不服應於收受送達後十日內向本院提出上訴書狀上訴於台灣高等法院
高雄分院並按他造當事人之人數附具繕本。
                                        書記官   魏慧夷
中    華    民    國     九十      年      七      月       二十七      日


司法院資訊處製作；財團法人民間司法改革基金會備份。
